【裁判字號】    98,易,2706
【裁判日期】    981210
【裁判案由】    竊盜等
【裁判全文】
臺灣板橋地方法院刑事判決              98年度易字第2706號
公  訴  人  臺灣板橋地方法院檢察署檢察官
被      告  丁○○
            甲○○
            丙○○
共      同
選任辯護人  李金澤律師
上列被告因竊盜案件，經檢察官提起公訴（98年度偵字第16986
號），而被告於準備程序中對被訴之事實為有罪陳述，本院裁定
行簡式審判程序，並判決如下：
    主  文
丁○○結夥三人以上，攜帶兇器，毀越安全設備竊盜，累犯，處
有期徒刑拾月，扣案如附表所示之物均沒收。
甲○○、丙○○結夥三人以上，攜帶兇器，毀越安全設備竊盜，
均處有期徒刑捌月，扣案如附表所示之物均沒收。
    事  實
一、丁○○前因竊盜案件，於民國91年1 月24日經臺灣臺北地方
    法院以90年度簡字第4370號判決判處有期徒刑3 月確定，而
    於91年3 月22日徒刑易科罰金執行完畢。復因竊盜案件，於
    9 5 年7 月13日經臺灣高等法院以95年度上易字第854 號判
    決判處有期徒刑1 年2 月，減刑為有期徒刑7 月確定，而於
    95年11月10日入監執行，至96年7 月15日縮短刑期徒刑執行
    完畢。詎仍不知悔改，甲○○復基於意圖為自己不法所有，
    夥同丙○○、丁○○共同基於竊犯之犯意，由丙○○僱用不
    知情李品儀所駕駛車牌號碼916 －DL號營業小客車（李品儀
    涉犯竊盜部分，另由台灣板橋地方法院檢察署檢察官為不起
    訴處分），於98年6 月17日上午11時許，前往乙○○位於臺
    北縣三重市○○街60號4 樓住處，由丙○○在旁把風，甲○○、丁○○則以自備足供兇器使用之六角板手等工具破壞上
    址門鎖之安全設備，侵入上址住宅（毀損、侵入住宅部分，
    未據告訴），竊取乙○○所有新臺幣（下同）現金900 元、
    SOGO禮卷2 張（共計2,000 元）、LV包包1 只、LV皮帶1 條
    、GUCCI 皮帶1 條、豪雅手錶1 只、CANON 數位相機1 臺、
    珍珠耳環1 對、藍寶石戒指3 只、滿月金飾盒1 組、鑽石戒
    指4 只、鑽石耳環1 對、金項鍊3 條、銀戒指2 只、珍珠戒
    指1 只、珍珠項鍊2 條、金幣戒指1 只、胎毛筆1 組、銀手
    環1 只等物，得手後，正欲前往停車處搭車離去之際，遭民
    眾發覺報警，於同日11時45分許在臺北縣三重市○○街60號
    附近，為警當場查獲並起出現金90 0元、SOGO禮卷2 張（共
    計2,000 元）、LV包包1 只、LV皮帶1 條、GUCCI 皮帶1 條
    、豪雅手錶1 只、CANON 數位相機1 臺、珍珠耳環1 對、藍
    寶石戒指3 只、滿月金飾盒1 組、鑽石戒指4 只、鑽石耳環
    1 對、金項鍊3 條、銀戒指2 只、珍珠戒指1 只、珍珠項鍊
    2 條、金幣戒指1 只、胎毛筆1 組、銀手環1 只等物。並扣
    得甲○○所有之竊盜工具黑色提袋1 個，內含綠色一起子6
    把、綠色十字起子1 把、紅色十字起子1 把、黑色六角扳手
    3 把、紅色六角扳手2 把、銀色固定鉗1 把、紅黑色水管固
    定鉗1 把、套筒組1 組、紅色橇棒2 把等物。及銀色手電筒
    1 支、黑色手套1 雙、白色手套1 雙、紫色手套1 雙等竊盜
    工具，而知悉上情。
二、案經臺北縣政府警察局三重分局移請臺灣板橋地方法院檢察
    署檢察官偵查起訴。
    理  由
一、訊據被告丁○○、甲○○、丙○○對於上揭事實坦承不諱，
    核與證人即被害人乙○○於警詢及偵查中之證述，及員警劉
    義中於偵查中之證述之情節相符，並有臺北縣政府警察局三
    重分局扣押物品目錄表1 份、贓物認領保管單1 張、臺北縣
    三重市○○街60號4 樓失竊現場及扣案物品照片28張，在卷
    可稽。被告等人自白與事實相符，本件事證已甚明確，被告
    犯行堪以認定。
二、按六角板手等工具，為鐵質器具，客觀上均足以對人體造成
    傷害，足為兇器使用。被告丁○○等人持以破壞門鎖之安全
    設備行竊，核被告丙○○、甲○○、丁○○所為，均係犯刑
    法第321 條第1 項第2 、3 、4 款之結夥三人以上，攜帶兇
    器，毀越安全設備竊盜罪。被告丙○○、甲○○、丁○○就
    上開竊盜犯行，有犯意之連絡及行為之分擔，均為共同正犯
    。又被告丁○○有犯罪事實欄所載之論罪、科刑及徒刑之執
    行情形，有台灣高等法院被告前案紀錄表1 件在卷可稽，其
    曾受有期徒刑執行完畢，5 年以內故意再犯本件有期徒刑以
    上之罪，為累犯，應依刑法第47條第1 項規定加重其刑。爰
    審酌被告丁○○高中畢業，家境貧寒，前有多次竊盜前科，
    被告陳炳彰國小畢業，家境勉持，亦有竊盜及贓物前科，被
    告甲○○士官學校畢業，家境貧寒，亦有多次竊盜前科，被
    告甲○○士官學校畢業，家境貧寒，亦有多次竊盜前科（惟
    被告甲○○前因竊盜案件，於91年8 月30日經臺灣高等法院
    以91年度上易字2059號判決判處有期徒刑8 月確定，而於92
    年5 月14日入監執行至93年1 月13日縮短刑期徒刑執行完畢
    ，距離本次竊盜犯罪，已逾5 年，不構成累犯）。及其三人
    犯罪之動機、目的、手段、攜帶竊盜工具侵入他人住宅竊盜
    ，嚴重危害居住安全，犯罪後均能坦承犯行，態度尚佳，及
    公訴人具體求刑1 年6 月尚嫌過重等一切情狀，分別量處如
    主文所示之刑，以資懲儆。扣案如附表所示之黑色提袋1 個
    內含附表所示之物及白色手套1 雙為被告甲○○所有、銀色
    手電筒1 支及黑色手套1 雙為被告丁○○所有、紫色手套1
    雙為被告丙○○所有，業據被告三人供陳在卷，上開物品均
    為被告三人所有且供犯罪所用之物，均應依刑法第38條第1
    項第2 款之規定宣告沒收之。
據上論斷，應依刑事訴訟法第273 條之1 第1 項、第299 條第1
項前段，刑法第28條、第321 條第1 項第2 、3 、4 款、第47條
第1 項、第38條第1項第2款，判決如主文。
本案經檢察官黃佳權到庭執行職務。
中    華    民    國    98    年    12    月    10    日
                  刑事第六庭    法  官   胡堅勤
上列正本證明與原本無異。
如不服本判決，應於判決送達後10日內敘明上訴理由，向本院提
出上訴狀 (應附繕本) ，上訴於臺灣高等法院。其未敘述上訴理
由者，應於上訴期間屆滿後20日內向本院補提理由書「切勿逕送
上級法院」。
                                書記官  梁宜庭
中    華    民    國    98    年    12    月    10   日
附錄本案論罪科刑法條全文：
中華民國刑法第321條
（加重竊盜罪）
犯竊盜罪而有左列情形之一者，處六月以上、五年以下有期徒刑
：
一、於夜間侵入住宅或有人居住之建築物、船艦或隱匿其內而犯
    之者。
二、毀越門扇、牆垣或其他安全設備而犯之者。
三、攜帶兇器而犯之者。
四、結夥三人以上而犯之者。
五、乘火災、水災或其他災害之際而犯之者。
六、在車站或埠頭而犯之者。
前項之未遂犯罰之。
附表：黑色提袋壹個，內含綠色一字起子陸把、綠色十字起子壹
      把、紅色十字起子壹把、黑色六角板手參把、紅色六角板
      手貳把、銀色固定鉗壹把、紅黑色水管固定鉗壹把、套筒
      壹組、紅色撬棒貳把。銀色手電筒壹支、黑色手套壹雙、
      白色手套壹雙、紫色手套壹雙。

司法院資訊處製作；財團法人民間司法改革基金會備份。
